# 关于套期保值的会计处理的疑问

提问人：insi12 时间：2019-12-27 08:05:11
您好，陈版，想请教一下关于套期会计的一些疑问
根据《企业会计准则——套期会计》第十四条的规定，“运用套期会计时，在合并财务报表层面，只有与企业集团之外的对手方之间交易形成的资产、负债、尚未确认的确定承诺或极可能发生的预期交易才能被指定为被套期项目；在合并财务报表层面，只有与企业集团之外的对手方签订的合同才能被指定为套期工具。对于同一企业集团内的主体之间的交易，在企业个别财务报表层面可以运用套期会计，在企业集团合并财务报表层面不得运用套期会计。”
问题 1:根据上述规定，是不是指关联方之间的采购和销售的标的资产，均不能按照套期会计的方式处理？例如：从合并内关联方采购的商品以后再销售给非关联方，对该商品进行套期，是不是只能在个别报表层面按照套期会计处理？
问题 2: 假设在个别报表上进行套期，合并报表层面是否按照期货投机行为，记入交易性金融资产？例如：接上例，合并报表层面讲关联方之间收入存货抵消后，合并报表层面是否应该抵消被套期项目，在合并报表层面不反应任何套期有关的事项？

回答人：chenyiwei
1 、这是要求评价在合并报表层面是否仍成立套期关系。例如，A 对于从同一集团内子公司 B 购入的存货进行套期，那么这种情况下的套期关系在合并报表层面也是成立的，但其基础应是合并报表层面的原账面价值。如果内部交易形成的资产在合并报表层面已被完全抵销，则合并报表层面不能运用套期会计。
2 、如果合并报表层面不满足套期会计运用条件，则该套期工具在合并报表层面按交易性金融工具进行会计处理。